臺灣苗栗地方法院民事小額判決
111年度苗小字第97號
原      告  明台產物保險股份有限公司

法定代理人  長 耕一  
訴訟代理人  吳春龍  
被      告  羅傳淵  
上列當事人間請求侵權行為損害賠償事件，本院於民國111年3月
10日言詞辯論終結，判決如下：
    主  文
一、被告應給付原告新臺幣（下同）7,221 元，及自民國110 年
    12月15日起至清償日止，按年利率5 ％計算之利息。
二、原告其餘之訴駁回。
三、訴訟費用1,000元由被告負擔430元，餘由原告負擔。
四、本判決原告勝訴部分得假執行。
    理由要領
一、原告主張被告於109年1月22日15時55分許，駕駛車號000-00
    00號車輛，行經苗栗縣○○鄉○道0號135公里0公尺南側向服務
    區停車場時，因駕駛不慎，未保持行車安全間隔之過失，擦
    撞停放於停車格內由原告承保之訴外人洪美惠所有、由訴外
    人陳秀娟駕駛之車號000-0000號自用小客車（下稱系爭車輛
    ），致系爭車輛受損。原告已依保險契約代被保險人給付修
    理費用1萬6,744元（含鈑金拆裝工資1,506元、烤漆工資4,4
    22元、零件費用1萬0,816元，合計1萬6,744元）等情，業據
    其提出駕駛人駕駛執照、系爭車輛行車執照、國道公路警察
    局道路交通事故當事人登記聯單、道路交通事故現場圖、國
    道公路警察局道路交通事故初步分析研判表、車損照片、估
    價單、估價維修工單、電子發票證明聯、汽車險賠款同意書
    為證，並經本院向內政部警政署國道公路警察局第二公路警
    察大隊調閱本件道路交通事故調查卷宗核閱屬實。被告於警
    詢中稱：當時我進入內側停車場位置時發現無停車位，故我
    將車迴頭，迴車倒車過程不慎擦撞停放於後方停車格系爭車
    輛右前車頭肇事等語。而被告經合法通知，未於言詞辯論期
    日到場，亦未提出準備書狀爭執，依民事訴訟法第436條之2
    3準用第436條第2項、第280 條第3 項前段準用同條第1 項
    規定，視同自認，是本院審酌上開證據，堪信原告主張被告
    因駕駛不慎，未保持行車安全間隔之過失，致擦撞系爭車輛
    受損乙節為真實。
二、按因故意或過失不法侵害他人之權利者，負損害賠償責任；
    汽車、機車或其他非依軌道行駛之動力車輛，在使用中加損
    害於他人者，駕駛人應賠償因此所生之損害，民法第184 條
    第1 項前段、第191 條之2 分別定有明文。次按負損害賠償
    責任者，除法律另有規定或契約另有訂定外，應回復他方損
    害發生前之原狀；該項情形，債權人得請求支付回復原狀所
    必要之費用，以代回復原狀，民法第213 條第1 項、第3 項
    定有明文。債權人所得請求回復原狀之必要費用，倘以修復
    費用為估定其回復原狀費用之標準，修理時以新品換舊品時
    ，應予折舊（最高法院108年度台上字第363號判決意旨參照
    ）。經查，原告主張系爭車輛為104 年6 月出廠（卷17頁）
    ，出廠日期未載，爰折衷以15日計算，至本件車禍發生之10
    9 年1月22日止，已使用約4年8月，原告既以新零件替代舊
    零件，自應就零件費用計算並扣除折舊，始屬公平。依行政
    院所頒固定資產耐用年數表及固定資產折舊率之規定，系爭
    車輛之耐用年數為5 年，依定率遞減法每年折舊1000 分之3
    69 ；另依營利事業所得稅查核準則第95條第6項規定「固定
    資產提列折舊採用定率遞減法者，以1 年為計算單位；其使
    用期間未滿1 年者，按實際使用之月數相當於全年之比例計
    算之；不滿1 月者，以月計」，據此計算，系爭車輛之零件
    費扣除折舊額後為1,293元（計算式如附表），加計鈑金拆
    裝工資1,506元、烤漆工資4,422元 ，合計7,221元【計算式
    ：1,293＋1,506＋4,422＝7,221】。是系爭車輛必要之修理費
    用為7,221元。從而，原告本於侵權行為及保險代位之法律
    關係請求被告給付7,221 元，及自起訴狀繕本送達翌日即11
    0 年12月15日起至清償日止，按年利率5 ％計算之法定遲延
    利息，為有理由，應予准許，逾此範圍之請求則無理由，應
    予駁回。
中　　華　　民　　國　　111 　年　　3　   月　　18　　日
               苗栗簡易庭法　官　曾明玉
以上正本係照原本作成。
如不服本判決，應於判決送達後20日內，以判決違背法令為理由
，向本院提出上訴狀並表明上訴理由，及須按他造當事人之人數
附繕本。如委任律師提起上訴者，應一併繳納上訴審裁判費。
上訴理由應表明：
  一、原判決所違背之法令及其具體內容，
  二、依訴訟資料可認為原判決有違背法令之具體事實。
如未表明上訴理由者，應於上訴後20日內向本院提出上訴理由。
當事人如對本件訴訟內容有所疑義，得聲請閱卷。
                        書記官　林美黛
中　　華　　民　　國　 111 　 年   3    月　 18　   日　
附表：
　　折舊時間           金額
    第1年折舊值        10,816×0.369=3,991
    第1年折舊後價值    10,816-3,991=6,825
    第2年折舊值        6,825×0.369=2,518
    第2年折舊後價值    6,825-2,518=4,307
    第3年折舊值        4,307×0.369=1,589
    第3年折舊後價值    4,307-1,589=2,718
    第4年折舊值        2,718×0.369=1,003
    第4年折舊後價值    2,718-1,003=1,715
    第5年折舊值        1,715×0.369×(8/12)=422
    第5年折舊後價值    1,715-422=1,293